臺灣高等法院刑事判決
108年度上訴字第3664號
上  訴  人  
即  被  告  邱奕儒  



指定辯護人  馬偉涵律師(法扶律師)  
上列上訴人因違反槍砲彈藥刀械管制條例案件，不服臺灣桃園地
方法院107年度訴字第1058號、108年度訴字第661號，中華民國1
08年7月31日第一審判決（起訴案號：臺灣桃園地方檢察署107年
度偵字第25801號，追加起訴案號：108年度蒞追字第6號，聲請
移送併辦案號：108年度偵字第4845號），提起上訴，本院判決
如下：
    主  文
上訴駁回。
    事  實
一、甲○○明知可發射子彈具有殺傷力之手槍及具殺傷力之子彈，
    分別係槍砲彈藥刀械管制條例第4條第1項第1款、第2款所列
    管之槍砲、彈藥，非經中央主管機關許可，不得無故持有之
    ，竟仍基於未經許可持有具殺傷力手槍、子彈之犯意，於民
    國107年8月中旬，在桃園市○○區○○0路000號2樓21室之租屋
    處內，以新臺幣（下同）6萬元之代價向臉書網頁暱稱「張
    志祥」（真實姓名年籍不詳）之成年男子購入如附表一編號
    一至三所示具有殺傷力改造手槍2支及制式子彈7顆後而持有
    之，於不詳時間起，將其中如附表一編號三所示該具有殺傷
    力改造手槍（槍枝管制編號0000000000，含彈匣1個，下稱
    改造手槍B）放置在上揭租屋處戶外花圃內。嗣為警於107年
    9月9日上午9時40分起至同日上午10時10分許止，持臺灣桃
    園地方法院（下稱桃園地院）核發107年度聲搜字第822號搜
    索票，至其在上址之租屋處房內實施搜索，甲○○始帶同警方
    至桃園市○○區○○0路000號旁停放車號0000－00號自小客車處
    ，在該車內起出其中如附表一編號一所示改造手槍1支（槍
    枝管制編號：0000000000號，含彈匣1個，下稱改造手槍A）
    ，與如附表一編號二所示具殺傷力之制式子彈7顆。
二、甲○○明知未經主管機關許可，不得持有可發射子彈具有殺傷
    力之改造手槍，於107年9月9日上午10時10分許，為警在上
    址之租屋處內執行搜索扣押結束且查獲改造手槍A及附表一
    編號二所示子彈時，竟未向檢警報繳其持有之改造手槍B，
    原持有改造手槍B之犯意即告中斷，反另基於持有具有殺傷
    力之改造手槍B之犯意，再行持有改造手槍B，且在繼續持有
    中，經檢察官複訊准予具保停止羈押後之107年9月9日下午5
    時15分後某時起，旋將原藏放於上址花圃內之該把改造手槍
    B取出，移置藏放在其位於桃園市○○區○○路0段000巷00弄0○0
    號頂樓加蓋套房內而繼續仍持有之。嗣於108年1月19日上午
    11時35分許，經警持桃園地院核發之108年度聲搜字第64號
    搜索票，至其位於桃園市○○區○○路0段000巷00弄0○0號頂樓
    加蓋套房內實施搜索，甲○○始自行交付原放置在抽屜內之改
    造手槍B，因而查知上情。
三、案經桃園市政府警察局蘆竹分局報請臺灣桃園地方檢察署（
    下稱桃園地檢）檢察官偵查起訴、追加起訴與聲請移送併辦
    。
    理  由
一、證據能力部分：
    本件判決認定事實所引用之卷內供述及非供述證據（包含人
    證與文書證據等證據），並無證據證明係公務員違背法定程
    序所取得，且經檢察官、上訴人即被告（下稱被告）及其辯
    護人於本院準備程序，同意有證據能力（見本院卷第95至97
    、130至133頁），經本院審酌該等證據資料製作時之情況，
    並無違法不當及證明力明顯過低之瑕疵，堪認作為證據應屬
    適當，依刑事訴訟法第158條之4反面解釋及第159條至第159
    條之5規定，俱有證據能力。
二、認定事實所憑之證據及理由：
    上揭犯罪事實一、二部分，業據被告於警詢、偵查、原審、
    本院準備及審理程序中坦承不諱（見107年度偵字第25801號
    卷，下稱偵25801卷，第6頁正背面、第7頁背面至第8頁、第
    44頁背面至第45頁；108年度偵字第4845號卷，下稱偵4845
    卷，第5頁背面至第7頁、第26頁背面；原審107年度訴字第1
    058號第106頁、第110頁正背面；原審108年度訴字第661號
    卷第49頁正背面），並有桃園地院107年度聲搜字第822號、
    108年度聲搜字第64號搜索票、桃園市政府警察局搜索扣押
    筆錄及扣押物品目錄表、桃園市政府警察局槍枝初步檢視報
    告表各2份、現場照片在卷可考（見偵25801卷第15至18頁、
    第25至27頁背面、第31頁，偵4845卷第12至15頁、第17至19
    頁背面、第21頁正背面），且經本院依職權調取桃園地院10
    7年度聲搜字第822號卷宗、108年度聲搜字第64號卷宗審閱
    無訛；另有扣案如附表一編號一、三所示之改造手槍A、B為
    槍枝管制編號0000000000號、0000000000號手槍2支，經送
    鑑定，均認係改造手槍，由仿半自動手槍製造之槍枝，換裝
    土造金屬槍管而成，擊發功能正常，可供擊發適用子彈使用
    ，認具殺傷力，另如附表一編號二所示之扣案子彈7顆係口
    徑9mm制式子彈，經採樣2顆試射，均可擊發而認具殺傷力等
    情，亦有內政部警政署刑事警察局107年10月23日刑鑑字第1
    070092625號鑑定書1份、內政部警政署刑事警察局108年2月
    19日刑鑑字第1080010379號鑑定書（見偵25801卷第54至55
    頁，偵4845卷第41頁正背面）附卷供參，足認被告之自白核
    與事實相符，得採為認定事實之證據。是本件事證明確，被
    告犯行堪以認定，應依法論科。
三、論罪部分：
(一)按行為人實行犯罪後，於遭警方或檢察官查獲之際，其主觀
    上之犯意及客觀上之犯罪行為，俱因遭查獲而中斷，事後行
    為人再度實行犯罪，難謂與查獲前之犯罪行為係出於同一犯
    意；且犯行既遭查獲，依社會通念，亦期其因此自我檢束不
    再犯罪，乃竟重蹈前非，自應認係另行起意，最高法院101
    年度台上字第3740號、105年度台上字第740號刑事判決意旨
    可資參照。經查，本件被告於107年8月中旬，在桃園市○○區
    ○○0路000號，非法持有如附表一所示之改造手槍A、B及制式
    子彈，嗣於107年9月9日上午10時10分許第1次為警執行搜索
    扣押結束且為警查獲時（見偵25801卷第16頁），被告其主
    觀上之犯意，因遭警查獲改造手槍A及7顆制式子彈而中斷，
    惟被告並未向檢警報繳其持有之改造手槍B，被告另起持有
    具殺傷力改造手槍之犯意，再度非法持有具有殺傷力之改造
    手槍B，難謂與第1次查獲前之犯罪行為係出於同一犯意，自
    不得再以一罪論。至被告於第1次為警查獲經檢察官准予被
    告交保返家後，於107年9月9日下午5時15分後之某時，將原
    藏放在桃園市○○區○○0路000號2樓21室之租屋處戶外花園之
    改造手槍B移置藏放在桃園市○○區○○路0段000巷00弄0○0號頂
    樓加蓋套房內，為繼續持有過程中之移置其所持有改造手槍
    B之藏放行為，無礙於本案被告就追加起訴事實之持有時點
    ，應自107年9月9日上午10時10分許第1次為警執行搜索扣押
    且查獲後起算之認定，附此敘明。
(二)核被告就事實欄一所為，係犯槍砲彈藥刀械管制條例第8條
    第4項未經許可持有可發射子彈具有殺傷力之手槍、同條例
    第12條第4項之未經許可持有具殺傷力之子彈罪。另就事實
    欄二所為，則係犯槍砲彈藥刀械管制條例第8條第4項未經許
    可持有可發射子彈具有殺傷力之改造手槍罪。被告就事實欄
    一部分，係以一持有行為同時觸犯上開2罪，為想像競合犯
    ，應依刑法第55條規定，從一重之未經許可持有可發射子彈
    具有殺傷力之手槍罪處斷。被告就事實欄一、二所犯上開2
    罪，犯意各別，行為有異，應分論併罰之。
(三)至桃園地檢偵4845號聲請移送併辦之犯罪事實，業經桃園地
    檢檢察官108年度蒞追字第6號追加起訴暨補充理由書更正為
    「甲○○明知未經主管機關許可，不得持有可發射子彈具有殺
    傷力之改造手槍，竟於民國107年8月中旬之某時，在桃園市
    ○○區○○○路000號2樓21室租屋處內，以每把3萬元之代價，向
    某真實姓名年籍資料不詳臉書暱稱為『張志祥』之男子購買改
    造手槍2把及子彈7顆後而持有之，持有期間至107年9月9日
    上午10時10分許，為警在上址之租屋處內查獲其中一把手槍
    （即改造手槍A）為止。」等語（見原審107年度訴字第1058
    號第40頁正背面、第105頁背面，原審108年度訴字第661號
    卷第9至11、40頁），認與本案已起訴之事實欄一所示之犯
    行為實質上同一案件，為起訴效力所及，故自得併予審理，
    併予說明。
四、駁回上訴之理由：
(一)原審以被告犯行事證明確，適用槍砲彈藥刀械管制條例第8
    條第4項、第12條第4項，刑法第11條前段、第42條第3項前
    段、第55條、第51條第5款、第7款等規定，爰以行為人之責
    任為基礎，分別審酌被告前於92年、93年間已有2次槍砲之
    前科紀錄，素行已屬不良，有本院被告前案紀錄表在卷可稽
    ，其明知可發射子彈具有殺傷力之各式槍枝、子彈，係槍砲
    彈藥刀械管制條例第4條所列管之槍砲，未經許可，不得無
    故持有，竟仍非法持有如附表一所示具有殺傷力之2把改造
    槍枝、子彈7顆，無視政府禁絕非法持有改造槍枝與子彈之
    禁令，對社會造成重大潛在之危害，所生危害程度非輕，惟
    念其犯後均坦承上述犯行，並主動配合警方交出上揭槍、彈
    ，非無悔意，兼衡其前後2次持有槍彈、槍枝之犯罪之動機
    、目的、手段、持有槍枝、子彈之數量、持有期間、智識程
    度為國中肄業，家庭經濟生活狀況、2次為警查獲時均自行
    交出槍枝、子彈之態度等一切情狀，各量處如附表二編號一
    、二所示有期徒刑4年、3年4月；及就併科罰金部分分別量
    處10萬元、5萬元，並依法就所處有期徒刑、併科罰金部分
    定其應執行有期徒刑5年、12萬元，暨就併科罰金部分各諭
    知罰金如易服勞役，以1千元折算1日。且說明：扣案改造手
    槍A、B、及附表一編號二所示未經採樣試射之制式子彈5顆
    ，業經送內政部警政署刑事警察局刑事警察局鑑定後，均認
    有殺傷力，均屬違禁物，皆應依刑法第38條第1項規定宣告
    沒收之。另如附表一編號二之其中經採樣試射之扣案子彈2
    顆，因已擊發而不復具有殺傷力，而失其違禁物之性質，均
    不諭知沒收。經核原判決此部分之認事用法並無違誤，量刑
    亦稱妥適。
(二)被告上訴意旨略以：
 1、本案2次為警執行搜索時，均係被告主動將扣案槍彈取出交
    予警方，否則警察也有可能無法搜索到，可見被告並非窮凶
    惡之人，仍具教化之可能，本案有類推適用自首之可能，或
    比照自首之規定從輕量刑。
 2、被告在外與人有金錢糾紛，以前被人欺負過，故持槍以自衛
    ，也可以嚇人，扣案之槍彈並無用以涉犯其他刑事犯罪；且
    被告於92、93年間之前案，係因年輕缺乏法律知識，已遭法
    律制裁，且執行完畢，不得據此加重被告刑責。
 3、被告本身具有鐵工技能與專長，母親身染眼疾，行動不便，
    需他人協助照料，胞弟罹精神疾病，無法自理生活，且被告
    獨自扶養一名未成年子女，請斟酌被告之家庭生活狀況，犯
    後坦承犯行，態度良好，原審量刑實屬過重，請予以從輕量
    刑云云。
(三)經查：
 1、按刑法第62條所定自首減刑，係以對於未發覺之犯罪，在有
    偵查犯罪權限之公務員知悉犯事實及犯人之前，向職司犯罪
    偵查之公務坦承犯行，並接受法院之裁判而言。苟職司犯罪
    偵查之公務員已知悉犯罪事實及犯罪疑人後，犯罪嫌疑人始
    向之坦承犯行者，為自白，而非自首。而所謂發覺，不以有
    偵查犯罪之機關或人員確知其人犯罪無誤為必要，僅須有確
    屠之根據得為合理之可疑者，亦屬發覺。最高法院97年度台
    上字第5969號判決意旨足資參照。查：
  ⑴被告於107年8月22日、同年9月6日遭祕密證人A1檢舉持有改
    造槍枝及子彈後，為警依祕密證人A1所提供事證及於107年9
    月6日前往被告當時所承租之桃園市○○區○○○路000號2樓21室
    租屋處附近325巷口履勘，並拍攝被告所駕駛之車號0000－00
    號自小客車輛外觀後，於107年9月7日向桃園地院以被告涉
    嫌毒品危害防制條例、槍砲彈藥刀械管制條例等案由聲請搜
    索票獲准。是認職司偵查犯罪之警察機關早已知悉被告所涉
    事實欄一所載違反槍砲彈藥刀管制條例等犯嫌；又搜索票核
    准搜索範圍即含括被告所駕駛之車號0000－00號自小客車輛
    ，而為警持搜索票搜索結果，確實在被告所駕駛之上開車號
    0000－00自小客車副駕駛座內扣得改造手槍A及附表一編號二
    所示子彈等情，業經本院調取桃園地院107年度聲搜字第822
    號卷審閱無訛，並有桃園市政府警察局蘆竹分局107年9月9
    日搜索扣押筆錄、扣押物品目錄表各1份附卷可參（見偵258
    01卷第16至18頁）。
  ⑵嗣於108年1月9日、同年月12日，被告又遭祕密證人A1檢舉持
    有槍彈，為警於108年1月19日即向桃園地院以被告涉嫌毒品
    危害防制條例、槍砲彈藥刀械管制條例等案由聲請搜索票獲
    准，故偵查犯罪之警察機關已知悉被告所涉事實欄二所載違
    反槍砲彈藥刀管制條例犯嫌，且為警在搜索票核准搜索之「
    桃園市○○區○○路○段000巷00弄0衖1樓頂樓套房」之居所，由
    被告主動自居所抽屜內將改造手槍B取出交予員警扣押在案
    ，此據本院依職權調閱桃園地院108年度聲搜字第64號卷宗
    無誤，且有桃園市政府蘆竹分局108年1月19日搜索扣押筆錄
    、扣押物品目錄表各1份在卷可稽；另經原審函詢桃園市政
    府警察局蘆竹分局回覆員警職務報告1紙確認無訛（見偵484
    5卷第13至15頁，原審107年度訴字第1058號卷第42、43頁）
    。
  ⑶是本案被告於為警前後2次執行搜索勤務時主動配合交出槍彈
    、槍枝，並自承持有槍彈、槍枝之舉措，固可認係針對涉犯
    違反槍彈藥刀械管制條例罪嫌予以自白，惟尚不得認已符合
    自首之要件，自無依法得予減輕其刑之事由。又本案扣得之
    槍彈既各放置在被告駕駛之自小客車、承租居所之抽屜內，
    且分別為搜索票已明定之搜索範圍，為警親自執行搜索亦得
    輕易搜得，被告分別為警察實際搜索扣押前先後主動提供配
    合員警偵辦作為，業為原審判決量定刑責時斟酌考量在內，
    此據原審判決書第5頁「…並主動配合警方交出上揭槍、彈，
    非無悔意…」、「…2次為警查獲時均自行交出槍枝、子彈之
    態度等一切情狀」等語，已詳為揭示，並非置而不論，則被
    告據此上訴希減刑責，尚乏依據。
 2、再按，刑事審判旨在實現刑罰權之分配的正義，故法院對有
    罪被告之科刑，應符合罪刑相當之原則，使輕重得宜，罰當
    其罪，以契合社會之法律感情，此所以刑法第57條明定科刑
    時應審酌一切情狀，尤應注意該條所列10款事項以為科刑輕
    重之標準，俾使法院就個案之量刑，能斟酌至當。而量刑輕
    重係屬事實審法院得依職權自由裁量之事項，苟已斟酌刑法
    第57條各款所列情狀而未逾越法定刑度，不得遽指為違法（
    最高法院72年台上字第6696號判例參照），又關於刑之量定
    ，係實體法上賦予法院得為自由裁量之事項，倘其未有逾越
    法律所規定之範圍，或濫用其權限，即不得任意指為違法（
    最高法院75年台上字第7033號判例參照）。原審已審酌刑法
    第57條各款所列情狀，並已衡酌被告之素行、犯後態度等節
    ，業如前述。至被告所稱係因與他人有債務糾紛，為自衛而
    合理化持槍之犯行；然而與他人有債務糾紛世所多見，稍有
    不順即擁槍自重，當為法所不許，實難據此減輕被告刑責，
    被告恃此理由而淡化其持有足以輕易奪人性命違禁槍彈之惡
    性，實無解於其無視法紀，嚴重影響社會治安之任性妄為。
    更況，被告於92年、93年間，先後2次違反槍砲彈藥刀械管
    制條例，各遭判決有期徒刑3年10月、1年1月（經96年罪犯
    減刑條例減為6月又15日），已接受監禁處遇，甚至已得刑
    之寬典，應當端正自持，勿重蹈法網，被告以上開前案係因
    年輕氣盛，思慮不周所致，固非無憑；惟被告犯下本案時，
    已近40不惑之年，猶漠視法治規範，於107年9月9日為警持
    搜索票時，因僥倖而未和盤托出，刻意掩隱如附表一編號三
    所示改造手槍B，於為警搜索後另起持有槍枝之犯意，復有
    移置藏蔽槍枝之舉措，足徵其所稱配合員警偵查作為，有悔
    悟之心，全屬空話，而無實質作為，反現其表面虛以委蛇，
    實則仍堅持違法而無改其持有槍枝之犯行。另據被告於本案
    犯後，旋於108年4月間又再度因他案持有改造子槍、高達上
    百顆之子彈及涉有販賣毒品等犯嫌再次遭警查緝，有桃園地
    檢檢察官108年度偵字第15588號、第15706號、第16421號、
    第25565號起訴書附卷可考（見本院卷第113至122、132頁）
    ，此經本院於審理時提示上開起訴書供被告及辯護人辯論無
    訛，實未見被告真有悔悟之心，而得據為減輕其刑之事由。
    被告本案犯行前之品行，本就屬刑法第57條第5款之科刑輕
    重標準，至被告犯後之態度亦為刑法第57條第10款之量刑依
    據，原審判決僅將被告之前案素行考量入內，為免有重複評
    價之風險，而未將被告後案之犯罪情節納入量刑斟酌，已是
    寬待；矧原審判決已綜合各項量刑因子，客觀上並未逾越法
    定刑度，亦無濫用其裁量權限之違法情形，即不得遽指為違
    法。本案將被告後案情節予以揭示，乃為佐證被告自辯稱「
    以前被別人欺負過，購買槍枝以自我防衛」等語，恐屬虛詞
    ，實非可採，用以證明被告犯後並無其所自稱悔改之心及端
    正守法行止；末再參考「司法院毒品案件量刑資訊系統」之
    刑度統計表，違反槍砲彈藥刀械管制條例有2次前案素行者
    ，單係持有1支改造手槍不論持有子彈數目之多寡，平均刑
    度為有期徒刑3年10月至3年11月，原審就被告所犯各量處有
    期徒刑4年、3年4月，係依有無子彈併為查扣而有輕重不同
    之刑責量度，實屬妥適，尚無過重之嫌，以有利於被告之方
    向詳為酌量，並無被告所指加重被告刑責之情事，原審量處
    之刑責期，實屬責罰相當，無重複評價之情事，要屬法院裁
    量職權之適法行使，且與法律規範之目的、精神、理念及法
    律秩序亦不相違背，輕重得宜，罰當其責，核無違法或不當
    。故被告徒從己意任意指摘原審判決過失，此部分上訴意旨
    ，僅係就原審之量刑反覆爭執，並未再有其他舉證為憑，亦
    屬無據。
 3、又被告以母親身染眼疾，胞弟罹精神疾病，無法自理生活，
    且被告獨自扶養一名未成年子女等情為由，並提出其母之長
    庚醫療財團法人林口長庚紀念醫院診斷證明、其胞弟之衛生
    福利部桃園療養院診斷證明書及其子高中學生證各1份在卷
    可憑（見本院卷第141、143、145頁），其情堪憫。惟被告
    既有鐵工專長，自可賴以維生，平日不思謹守法紀，卻一再
    涉法，置家人期望於不顧，而原審對被告所犯2罪，定應執
    行有期徒刑5年，且併科罰金12萬元，顯未逾越刑法第51條
    第5款及同條第7款所定之外部性界限，亦無逾越內部性界限
    之情事，並無量刑輕重失衡而顯然過重情形。被告上訴意旨
    徒以量刑過重為由提起上訴，僅係表達個人主觀上對法院量
    刑之期盼，未依據卷內既有訴訟資料或以新事證，指摘或表
    明原判決有何採證認事、用法或量刑等足以影響判決本旨之
    不當或違法，而構成應予撤銷之具體事由。
 4、綜上所述，被告提起本件上訴，並無理由，應予駁回。
據上論斷，應依刑事訴訟法第368條，判決如主文。 
本案經桃園地檢檢察官劉玉書、劉建良提起公訴，同署檢察官李
家豪聲請移送併辦，同署檢察官周彤芬追加起訴；臺灣高等檢察
署檢察官羅建勛到庭執行職務。
中    華    民    國    109   年    1     月    9     日
                  刑事第三庭    審判長法  官  張惠立
                                      法  官  張江澤 
                                      法  官  劉兆菊 
以上正本證明與原本無異。
如不服本判決，應於收受送達後10日內向本院提出上訴書狀，其
未敘述上訴之理由者並得於提起上訴後10日內向本院補提理由書
（均須按他造當事人之人數附繕本）「切勿逕送上級法院」。
                                      書記官  陳佳微
中    華    民    國    109   年    1     月    9     日
附錄：本案論罪科刑法條全文  
槍砲彈藥刀械管制條例第8條
未經許可，製造、販賣或運輸鋼筆槍、瓦斯槍、麻醉槍、獵槍、
空氣槍或第4條第1項第1款所定其他可發射金屬或子彈具有殺傷
力之各式槍砲者，處無期徒刑或5年以上有期徒刑，併科新臺幣1
千萬元以下罰金。
未經許可，轉讓、出租或出借前項所列槍枝者，處5年以上有期
徒刑，併科新臺幣1千萬元以下罰金。
意圖供自己或他人犯罪之用，而犯前二項之罪者，處無期徒刑或
7年以上有期徒刑，併科新臺幣1千萬元以下罰金。
未經許可，持有、寄藏或意圖販賣而陳列第1項所列槍枝者，處3
年以上10年以下有期徒刑，併科新臺幣7百萬元以下罰金。
第 1 項至第 3 項之未遂犯罰之。
犯第1項、第2項或第4項有關空氣槍之罪，其情節輕微者，得減
輕其刑。
槍砲彈藥刀械管制條例第12條
未經許可，製造、販賣或運輸子彈者，處1年以上7年以下有期徒
刑，併科新台幣500萬元以下罰金。
未經許可，轉讓、出租或出借子彈者，處6月以上5年以下有期徒
刑，併科新台幣300萬元以下罰金。
意圖供自己或他人犯罪之用，而犯前二項之罪者，處3年以上10
年以下有期徒刑，併科新台幣700萬元以下罰金。
未經許可，持有、寄藏或意圖販賣而陳列子彈者，處5年以下有
期徒刑，併科新台幣300萬元以下罰金。
第1項至第3項之未遂犯罰之。
  附表一
編號 槍彈種類 數量 鑑  定  結  果 槍 彈 鑑 定 書 一 改造手槍（槍枝管制編號0000000000號）（含彈匣1個） 1 枝 由仿半自動手槍製造之槍枝，換裝土造金屬槍管而成，擊發功能正常，可供擊發適用子彈使用，認具殺傷力。 內政部警政署刑事警察局刑事警察局107年10月23日刑鑑字第1070092625號槍彈鑑定書（見偵25801卷第50至51頁） 二 制式子彈 7 顆 1.認均係口徑9MM 制式子彈，經採樣2 顆試射，均可擊發，認具殺傷力。 2.業經試射用罄2 顆子彈，已非違禁物，爰不予宣告沒收，僅就驗餘之制式子彈5 顆宣告沒收。  三 改造手槍（槍枝管制編號0000000000號）（含彈匣1個） 1 枝 認係改造手槍，由仿半自動手槍製造之槍枝，換裝土造金屬槍管而成，擊發功能正常，可供擊發適用子彈使用，認具殺傷力。 內政部警政署刑事警察局108年2月19日刑鑑字第1080010379號鑑定書（見偵4845卷第41頁） 
  附表二：
編號 所為犯行 主   文    主    刑       沒     收 １ 犯罪事實欄一所示違反槍砲彈藥刀械管制條例犯行 甲○○未經許可，無故持有可發射子彈之具有殺傷力之改造手槍罪，處有期徒刑肆年，併科罰金新臺幣拾萬元，罰金如易服勞役，以新臺幣壹仟元折算壹日。 扣案如附表一編號一、三所示之改造手槍、與編號二之2.所示之子彈，均沒收之。 ２ 犯罪事實欄二所示違反槍砲彈藥刀械管制條例犯行 甲○○未經許可，無故持有可發射子彈之具有殺傷力之改造手槍罪，處有期徒刑參年肆月，併科罰金新臺幣伍萬元，罰金如易服勞役，以新臺幣壹仟元折算壹日。 扣案同上如附表一編號三所示之改造槍枝，沒收之。